【裁判字號】    97,易,1772
【裁判日期】    971009
【裁判案由】    詐欺
【裁判全文】
臺灣臺北地方法院刑事判決              97年度易字第1772號
公  訴  人  臺灣臺北地方法院檢察署檢察官
被      告  甲○○
上列被告因詐欺案件，經檢察官提起公訴（九十七年度偵字第二
六九四號），經被告於準備程序中就被訴事實為有罪之陳述，本
院裁定改依簡式審判程序審理，茲判決如下：
    主  文
甲○○共同意圖為自己不法之所有，以詐術使人將本人之物交付
，累犯，處有期徒刑捌月。
    事  實
一、甲○○前於民國九十一年間因恐嚇案件，經臺灣基隆地方法
    院於九十二年一月九日以九十一年度訴字第四八七號判處有
    期徒刑十月確定，於九十三年三月九日縮刑期滿執行完畢。
    又於九十四年間因恐嚇取財案件，經臺灣士林地方法院於九
    十四年十二月三十日以九十四年度簡字第五０六號判處有期
    徒刑六月確定，甫於九十六年一月九日執行完畢。詎仍不知
    悔改，因缺錢花用，經由友人丙○○（另行審結）提議，欲
    與之以假車禍之方式向他人詐騙金錢，遂於九十七年一月四
    日上午九時三十分許，在臺北市○○區○○街102巷18號前
    ，見乙○○駕駛車號2527-EC號自小客車行經該處時，即基
    於共同意圖為自己不法所有之犯意聯絡，由丙○○先將自己
    右手腕處掐成紅腫後，故意以右手腕碰撞乙○○上開自小客
    車之右後視鏡，再由甲○○走出指責乙○○開車不小心將其
    友人丙○○撞傷，並提議至由不知情之徐紹錦所開設之「錦
    林堂整復所」就醫，診畢後，甲○○再佯稱丙○○每月收入
    為新臺幣（下同）四至五萬元，然因本件車禍需休息二十天
    以上始可復原，而向乙○○索賠二萬六千元，致乙○○信以
    為真，提領現金二萬六千元予丙○○，甲○○則從中分得一
    萬元花用。嗣於九十七年一月十六日，乙○○再度開車行經
    前開整復所時，見甲○○與一名男子共同自整復所走出，乃
    懷疑丙○○、甲○○前與其發生車禍之事應係假造，遂尾隨
    於後，俟甲○○搭乘該男子車輛時，旋即上前表示甲○○係
    以製造假車禍方式詐騙財物，且報警處理，經乙○○沿路追
    捕趁機脫逃之甲○○至臺北市○○○路410巷附近時，始與
    路人及警員將甲○○逮捕，並帶同警方至上開整復所查獲丙○○。
二、案經乙○○訴由臺北市政府警察局中山分局報告臺灣臺北地
    方法院檢察署檢察官偵查起訴。
    理  由
一、按本件被告甲○○所犯係死刑、無期徒刑、最輕本刑為三年
    以上有期徒刑以外之罪，其於準備程序就前揭被訴事實為有
    罪之陳述，經本院告知簡式審判程序之旨，並聽取其與公訴
    人之意見後，本院認無不得或不宜改依簡式審判程序進行之
    處，爰依刑事訴訟法第二百七十三條之一第一項、第二百八
    十四條之一，裁定由受命法官獨任進行簡式審判程序，合先
    敘明。
二、前揭犯罪事實，業據被告於警詢、偵查及本院審理時坦承不
    諱，核與同案被告丙○○於警詢及偵查中所供：其因缺錢花
    用，遂提議由其以指捏及拍打之方式將手腕拍紅後，再以製
    造假車禍之方式，夥同被告甲○○向告訴人詐得現金二萬六
    千元朋分花用等語均相符，且經證人即告訴人乙○○於警詢
    、偵查中就其遭被告甲○○及同案被告丙○○詐騙之經過，
    及如何發現遭詐騙並逮捕被告甲○○及同案被告丙○○等情
    證述明確，並有贓物認領保管單一紙在卷可資佐證。是被告
    前揭自白核與事實相符，應堪信為真正。本件事證明確，被
    告詐欺犯行，洵堪認定，應予依法論科。
三、核被告所為，係犯刑法第三百三十九條第一項之普通詐欺罪
    。被告與同案被告丙○○間，就本件詐欺犯行，有犯意聯絡
    及行為分擔，均為共同正犯。又被告前於九十一年間因恐嚇
    案件，經臺灣基隆地方法院於九十二年一月九日以九十一年
    度訴字第四八七號判處有期徒刑十月確定，於九十三年三月
    九日縮刑期滿執行完畢；又於九十四年間因恐嚇取財案件，
    經臺灣士林地方法院於九十四年十二月三十日以九十四年度
    簡字第五０六號判處有期徒刑六月確定，甫於九十六年一月
    九日執行完畢等情，有卷附臺灣高等法院被告前案紀錄表一
    份可按，其於有期徒刑執行完畢後，五年內故意再犯
    本件有期徒刑以上之罪，為累犯，應依法加重其刑。爰審酌
    被告於九十四年間即已與同案被告丙○○以相類似手法向被
    害人詐騙或恐嚇財物，並經法院判處有期徒刑六月確定且執
    行完畢，卻不思悔改，再犯此案，亦未曾賠償告訴人損失二
    萬四千六百八十九元（所詐得之二萬六千元扣除已遭查獲發
    還之一千三百十一元後計算所得），顯見其並無悔改之意，
    惟其於犯後坦承犯行，態度尚可，公訴人求刑十月尚屬過重
    等一切情狀，量處如主文所示之刑。
據上論結，應依刑事訴訟法第二百七十三條之一第一項、第二百
九十九條第一項前段，刑法第二十八條、第三百三十九條第一項
、第四十七條第一項，刑法施行法第一條之一，判決如主文。
本案經檢察官李彥霖到庭執行職務。
中    華    民    國    97    年    10    月    9     日
              臺灣臺北地方法院刑事第十七庭
                              法  官  劉秀君
上正本證明與原本無異。
如不服本判決，應於判決送達後10日內向本院提出上訴狀（應抄
附繕本）。告訴人或被害人如對於本判決不服者，應具備理由請
求檢察官上訴，其上訴期間之計算係以檢察官收受判決正本之日
期為準。
                              書記官  吳俊龍
中    華    民    國    97    年    10    月    9     日
附錄本案論罪科刑法條全文：
中華民國刑法第339條
（普通詐欺罪）
意圖為自己或第三人不法之所有，以詐術使人將本人或第三人之
物交付者，處5年以下有期徒刑、拘役或科或併科1千元以下罰金
。
以前項方法得財產上不法之利益或使第三人得之者，亦同。
前二項之未遂犯罰之。


司法院資訊處製作；財團法人民間司法改革基金會備份。
